臺灣高雄地方法院刑事判決　　　　　　 96年度簡上字第952號
上　訴　人
即　被　告　乙○○
上列上訴人即被告因傷害案件，不服本院高雄簡易庭中華民國95
年8 月31日95年度簡字第7604號第一審刑事簡易判決（聲請簡易
判決處刑案號：臺灣高雄地方法院檢察署95年度撤緩偵字第348
號），本院管轄之第二審合議庭，認應適用通常程式審判，自為
第一審判決如下：
    主  文
原判決撤銷。
本件公訴不受理。
    理  由
一、聲請簡易判決處刑意旨略以：被告乙○○與甲○○係同學，
    因細故發生糾紛，乙○○竟基於傷害之概括犯意，先於民國
    93年5 月13日中午12時30分許，在高雄縣路竹鄉○○路452
    號「樹人醫校」A 棟3 樓清潔室，與少年歐耿菱、徐苑玲、
    蘇冠丞（另案於臺灣高雄少年法院審理）共同基於傷害之犯
    意，毆打甲○○，致其受有背部挫傷等傷害；復於同年月28
    日中午12時30分許，在上述地點，與少年歐耿菱、陳妍伶、
    江秀惠、徐苑玲、蘇冠丞、程泰豪（另案於臺灣高雄少年法
    院審理）共同基於傷害之犯意，毆打甲○○，致其受有左上
    臂、右手背側、雙膝及左腿淤傷等傷害，因認被告涉犯刑法
    第277 條第1 項傷害罪嫌。
二、按被告於緩起訴前，因故意犯他罪，而在緩起訴期間內受有
    期徒刑以上刑之宣告者，檢察官得依職權或依告訴人之聲請
    撤銷原處分，繼續偵查或起訴，刑事訴訟法第253 條之3第2
    款定有明文。又按檢察官固得依前開規定撤銷原處分，繼續
    偵查或起訴；惟其起訴仍應受同法第260 條規定之限制，以
    原處分係在緩起訴期間屆滿前撤銷者，或緩起訴處分期滿未
    經撤銷，而有發現新事實或新證據，或有同法第420 條第1
    項第1 款、第2 款、第4 款或第5 款所定得為再審原因之情
    形之一者，始得為之，最高法院94年度台非字第287 號判決
    可資參照。又撤銷原緩起訴之處分，如係重大違背法令，不
    生實質之效力，與未經撤銷原緩起訴處分無異，其再行起訴
    違背前開同法第260 條之規定，係屬起訴程序違法，應諭知
    不受理之判決，並得不經言詞辯論為之，此觀刑事訴訟法第
    303 條第1 款、第307 條規定至明。
三、經查：
（一）被告因本件傷害案件，經高雄地方法院檢察署檢察官於94
      年4 月27日以94年度調偵字第204 號為緩起訴處分，期間
      自94年5 月22日至95年5 月21日止，有該緩起訴處分書及
      94年度緩字第1739號緩起訴執行卷宗各1 份在卷可稽。另
      檢察官於95年7 月31日，以被告犯妨害自由罪，於緩起訴
      期間經本院以95年度簡字第2231號判處有期徒刑3 月為由
      ，依刑事訴訟法第253 條之3 第1 項第2 款規定以95 年
      度撤緩字第237 號撤銷原緩起訴處分，並以96年度撤緩偵
      字第348 號向本院聲請簡易判決處刑，有95年度撤緩字第
      237 號偵查卷、95年度撤緩偵字第348 號偵查卷等附卷可
      參，上開事實，均堪認定。
（二）惟被告前開妨害自由犯行，與本件傷害係同發生於95年5
      月28日，94年度調偵字第204 號之緩起訴處分書並已敘明
      因妨害自由部分無證據證明，惟此部分與傷害部分有方法
      結果之牽連關係，爰不另為不起訴處分，而該妨害自由部
      分經檢察官重新起訴後，雖經本院95年度簡字第2231號判
      處有期徒刑3 月，惟經被告上訴後，業於96年3 月5 日經
      臺灣高等法院高雄分院以96年度上訴字第93號判決，認檢
      察官起訴程序違背規定撤銷原判決而改判公訴不受理，有
      前開裁判之判決書及94年度調偵字第204 號緩起訴處分書
      存卷可查，足認被告並無在緩起訴前因故意另犯他罪，檢
      察官以刑事訴訟法第253 條之3 第1 項第2 款規定撤銷緩
      起訴，顯有未合。此外，本件緩起訴期間業於95年5 月
      21日屆滿，而檢察官迨至95年7 月31日始為撤銷緩起訴處
      分，並於95年8 月16 日 送達被告，有94年度緩字第
      1739號執行卷、臺灣高雄地方法院檢察署送達證書1 紙附
      卷可查，足認檢察官撤銷緩起訴時，緩起訴期間業已屆滿
      ，依前揭說明，其撤銷自不生效力，且依卷附證據，亦查
      無檢察官發現新事實或新證據，或有刑事訴訟法第420 條
      第1 項第1 款、第2 款、第4 款或第5 款所定得為再審原
      因之情形，其撤銷原緩起訴之處分自非適法。
（三）被告以原審判決量刑過重為由提起上訴，雖無理由，惟檢
      察官撤銷緩起訴之理由並不符合刑事訴訟法第253 條之3
      第2 款規定，且其撤銷緩起訴時，緩起訴期間亦已期滿，
      其撤銷處分重大違背法令，與未經撤銷原緩起訴處分無異
      ，檢察官就同一案件再行向本院提起聲請簡易判決處刑，
      有違起訴程序規定，應依法諭知不受理判決，原審疏未注
      意，遽為科刑之判決，尚有違誤，應由本院將原判決撤銷
      ，改依通常程式，並依刑事訴訟法第303 條第1 款、第
      307 條之規定，不經言詞辯論，逕為不受理之判決。
四、末按，檢察官聲請以簡易判決處刑之案件，經法院認為有刑
    事訴訟法第451 條之1 第4 項但書之情形者，應適用通常訴
    訟程序審判之，同法第452 條定有明文。又按對於簡易判決
    之上訴，準用刑事訴訟法第3 編第1 章及第2 章之規定，管
    轄第二審之地方法院合議庭受理簡易判決上訴案件，應依通
    常程序審理。其認案件有刑事訴訟法第452 條之情形者，應
    撤銷原判決，逕依通常程序為第一審判決，法院辦理刑事訴
    訟簡易程序案件應行注意事項第14項亦有明文。本件原審依
    檢察官之聲請，對被告論罪科刑之部分，經本院撤銷改判公
    訴不受理，已如前述，足認檢察官聲請簡易判決處刑為不適
    當，而有刑事訴訟法第451 條之1 第4 項但書第3 款之情形
    ，揆諸前揭規定，應由本院合議庭逕依通常程序審理後，自
    為第一審判決，檢察官如不服本判決，仍得於法定上訴期間
    內，向管轄之第二審法院提起上訴，附此敘明。
據上論斷，應依刑事訴訟法第452 條、第455 條之1 第1 項、第
3項 、第369 條第1 項前段、第364 條、第303 條第1 款、第30
7 條，判決如主文。
中　　華　　民　　國　　96　　年　　11　　月　　2 　　日
                  刑事第一庭    審判長法　官  陳明富
                                      法  官  王淑惠
                                      法  官  張琬如
以上正本證明與原本無異。
如不服本判決，應於判決送達之日起10日內向本院提出上訴書狀
。
中　　華　　民　　國　　96　　年　　11　　月　　5 　　日
　　　　　　　　　　　　　　　　　　　書記官  劉甄庭
